【裁判字號】    98,交抗,1369
【裁判日期】    980525
【裁判案由】    違反道路交通管理處罰條例
【裁判全文】
臺灣高等法院交通事件裁定           98年度交抗字第1369號
抗  告  人
即受處分人  甲○○
上列抗告人因違反道路交通管理處罰條例案件，不服臺灣桃園地
方法院，中華民國98年4月13日裁定（98年度交聲字第9號），提
起抗告，本院裁定如下：
    主  文
抗告駁回。
    理  由
一、按汽車駕駛人，行經有燈光號誌管制之交岔路口闖紅燈者，
    處新臺幣（下同）1,800元以上5,400元以下罰鍰，道路交通
    管理處罰條例第53條第1項定有明文。又按汽車駕駛人有前
    開第53條規定之情形者，除依該條處罰鍰外，並予記違規點
    數3點，同條例第63條第1項第3款亦有明文規定。
二、受處分人甲○○於民國97年9月7日上午9時50分許，駕駛鄭
    賢靜所有之車牌號碼2267-ER號自用小客車（下稱系爭自小
    客車），行駛於基隆市○○○○○路，於行經上開路段與基
    金二路2巷口時，因闖紅燈直行基金二路，為設置於該路口
    之闖紅燈自動照相設備拍攝採證，經員警張文堂舉發後，以
    系爭自小客車行經有燈光號誌管制之交岔路口闖紅燈為由，
    依違反道路交通管理處罰條例第53條第1項之規定檢附採證
    照片逕行舉發。嗣受處分人與系爭自小客車車主鄭賢靜聯名
    提出申訴，並告知原處分機關實際駕駛人係受處分人及提供
    受處分人基本資料後，經原處分機關函請舉發單位調查結果
    ，仍認受處分人確有前開違規行為，原處分機關乃依道路交
    通管理處罰條例第53條第1項、第63條第1項第3款、違反道
    路交通管理事件統一裁罰基準及處理細則第43條、第44條及
    第67條等規定，裁處受處分人罰鍰2,700元，並記違規點數3
    點。
三、受處分人聲明異議及抗告意旨略以：受處分人於前揭時、地
    駕駛系爭自小客車行經上開路口時，因前方車輛壅塞，故受
    處分人行車速度緩慢，但受處分人確信係於紅燈亮起前即已
    穿越路口停止線，舉發照片顯示之車速不準確，且由舉發照
    片亦無法證明受處分人係在紅燈亮起後始穿越停止線，請求
    撤銷原處分云云。
四、經查：
  (一)受處分人於前揭時間駕駛系爭自小客車行經基隆市○○○○
    ○路與基金二路2巷口時，確有闖越紅燈直行基金二路之行
    為，業據證人即本件舉發員警張文堂於原審調查時結證明確
    （見原審卷第20至22頁），並有基隆市警察局97年9月26日
    基警交字第RA0000000號舉發違反道路交通管理事件通知單
    、舉發照片2張在卷可稽（見原審卷第7頁正、反面）。
  (二)本件闖紅燈自動照相設備出廠前業經原廠測試各項功能確認
    無瑕疵，且本案舉發單位平日亦均有定期保養維修及裝換底
    片，業據證人張文堂於原審調查時結證稱：本件照相儀器平
    時使用之情形均正常，亦都有定期保養，又因為照相儀器係
    與交通號誌連線，故就闖紅燈之拍攝均不致有誤差等語無訛
    （見原審卷第22頁），並有本件闖紅燈自動照相設備之出廠
    合格證明文件及舉發單位微電腦闖紅燈自動拍照設備換裝底
    片及維護紀錄表（見原審卷第26至46頁、第47至53頁）在卷
    可稽，足證本件所使用之闖紅燈自動照相設備，其準確度及
    正確性尚無疑慮。受處分人依其個人主觀臆測認本件闖紅燈
    自動照相設備及舉發照片之正確性有誤，尚無可採。
  (三)又受處分人駕駛系爭自小客車行經上開路口時，係在號誌已
    轉換為紅燈後經過2.1秒時始通過路口停止線一情，業據證
    人張文堂於原審調查時結證稱：本件交通違規是由伊所舉發
    ，舉發理由是因受處分人闖紅燈，而卷附之舉發照片即係伊
    認定受處分人闖紅燈之依據；第1張舉發照片中上方黑色方
    塊內，第1行「09 50」、「07-09-08」是代表拍攝時間為20
    08年9月7日上午9時50分許，第2行「2」是代表系爭自小客
    車行駛於第2車道，「Y 3。」代表該處號誌黃燈秒數為3.0
    秒，「R021」代表當時紅燈已亮起2.1秒，第三行「076」代
    表底片之流水號，至「0344」則是代表員警之編號，也就是
    伊的編號；第2張舉發照片中上方黑色方塊內之數字及英文
    字，除第2行「R041」代表當時紅燈已亮起4.1秒，第三行「
    V＝50」代表系爭自小客車當時之車速為時速50公里外，其
    他意義都與第1張舉發照片相同；本件照相儀器是設定在紅
    燈亮起2秒後，如果有車子壓過感應線圈，機器即會自動照
    相，亦即系爭小客車係在紅燈亮起2秒後才通過停止線及感
    應線圈，故照相儀器才因此自動照相等語綦詳（見原審卷第
    20、21頁），並有前揭舉發照片及證人張文堂所提出之上開
    路口示意圖2紙附卷可據（見原審卷第24-1、25頁），且依
    舉發照片所示，系爭自小客車於號誌已轉換為紅燈後經過2.
    1秒行經上開路口停止線時，並無車輛壅塞之情形，而系爭
    自小客車當時之車速為時速50公里，亦無可能行車速度緩慢
    ，是受處分人所辯，當時因前方車輛壅塞，故受處分人行車
    速度緩慢，由舉發照片亦無法證明受處分人係在紅燈亮起後
    始穿越停止線云云，顯不足採。
  (四)再受處分人雖以為何第1張舉發照片中無系爭自小客車之車
    速，而第2張舉發照片卻有，及系爭自小客車當時時速如為
    50公里，第2張舉發照片應已不見該車蹤跡等節，質疑本件
    闖紅燈自動照相設備及舉發照片之正確性。惟查，受處分人
    駕駛系爭自小客車行經上開路口時，確係於號誌轉為紅燈2.
    1秒後始通過路口停止線並繼續往前直行，而本件所使用之
    闖紅燈自動照相設備之準確度及正確性確無疑慮，均業如前
    述，且系爭自小客車當時車速究係如何，要與本件受處分人
    是否行經有燈光號誌管制之交岔路口闖紅燈違規事實無涉。
    而就此證人張文堂於原審調查時亦結證稱：系爭自小客車經
    過感應線圈時，第1張舉發相片僅會顯示當時客觀情況之數
    據，必須待拍攝第2張舉發相片時，才會有距離及時間之數
    值，機器才能計算系爭自小客車當時之車速並顯示在第2張
    舉發相片上，且舉發照片中所顯示之車速，應係指系爭自小
    客車於該段時間內之車速，尚不能直接說是第1張相片時或
    第2張相片時之車速，因為現在感應線圈之照相儀器已不用
    來測速使用，僅是單純拍攝闖紅燈之車輛，所以重點應該是
    受處分人係於紅燈亮起2.1秒後仍通過路口，伊才會舉發處
    分人闖紅燈，至於時速多少僅是作為參考等語（見原審卷第
    21、22頁），亦足以為證。
  (五)綜上，受處分人前揭所辯尚乏所據，自難為其有利之認定。
    本件事證明確，受處分人確有於前揭時、地駕車行經有燈光
    號誌管制之交岔路口而闖紅燈之違規行為，洵堪認定。原審
    法院認原裁罰並無不合，駁回受處分人之異議，其認事用法
    ，均無不當。受處分人抗告意旨，仍執前詞，否認違規行為
    ，核無理由，抗告應予駁回。
五、據上論斷，應依道路交通管理處罰條例第89條，道路交通案
    件處理辦法第26條，刑事訴訟法第412條，裁定如主文。
中    華    民    國    98    年    5    月  25      日
                  刑事第八庭  審判長法  官  鄭文肅
                                    法  官  蔡光治
                                    法  官  劉嶽承
以上正本證明與原本無異。
不得抗告。
                                    書記官  何仁崴
中    華    民    國    98    年    5     月    25    日


司法院資訊處製作；財團法人民間司法改革基金會備份。
